Kayo de Lima Kalinauskas 29 anos. Solteiro. Brasileiro

Endereço: Rua Alexandrino da Silveira Bueno, 430. Bairro Cambuci. São Paulo - SP.

 $(17) 99265 \cdot 0014$ kalinauskas@live.com linkedin.com/in/kayokalinauskas github.com/kayokalinauskas

Objetivo:

Desenvolvedor Front-End

Resumo de qualificações

Com 8 anos de experiência na área de TI e ERP, atuo como programador com experiência em desenvolvimento de aplicações web, conhecimento em diversas tecnologias e conceitos, como React, Angular, Javascript, Typescript, NodeJS, Express, Api Rest, HTML, CSS, Sass, Bootstrap, Tailwind, Styled Components, WPO, SEO, Docker, Jenkins, PostgreSQL, testes unitários, Git, C#, Metodologias ágeis, entre outros. Possuo sólidos conhecimentos em técnicas de desenvolvimento, bem como habilidades para trabalhar em equipe, cumprir prazos e superar desafios.

Experiências Profissionais

OCTO Tecnologia e Consultoria

Cargo: Desenvolvedor de Software. 08/2021 - 01/2023.

Como desenvolvedor front-end atuei em projetos internos e externos realizando manutenções e criação de novas features com objetivo de melhorias da experiência de usuário, com diferentes stacks utilizando Javascript, HTML, CSS, Boostrap, entre outros.

Atuação front-end com Angular e back-end em C# na manutenção e criação de módulos de um sistema de recuperação de crédito de ICMS para cliente do segmento de contabilidade.

Atuação em sistemas de ERP utilizando React, ASP.NET e C# com objetivo de manutenção do sistema e criação de novas features para usuários de sistema interno da rede Multidrogas, lojas Kingcase, dentre outras empresas.

OCTO Tecnologia e Consultoria

Cargo: Coordenador de Suporte técnico. 08/2020 - 08/2021

Como coordenador, realizava reuniões com os clientes para descobrir as necessidades das empresas. analisar toda a jornada de vendas para viabilizar a customização e molde do sistema, a fim de entregar a melhor solução para o cliente.

Após validação do sistema, realizava treinamento técnico com todo o quadro de funcionários do cliente.

Coordenando uma equipe de 5 técnicos de suporte interno, realizava treinamentos dos conceitos utilizados em sistema ERP, como por exemplo: módulo de vendas, estoque, CRM, NF-e, CF-e, entre outros.

Também monitorava o atendimento ao cliente prestado pela equipe, além de realizar análises técnicas e implantação de soluções.

Desenvolvedor Freelancer

03/2018 - 08/2020

Desenvolvimento de landing pages e aplicações web envolvendo tecnologias como: HTML, CSS, Bootstrap, jQuery.

Hipertec Sistemas

Cargo: Analista de Suporte Técnico. 01/2015 – 06/2018

Como analista, prestava atendimento ao cliente com objetivo de solucionar problemas em sistemas ERP.

Formação Acadêmica

Ciências da computação – em andamento

Universidade Anhembi Morumbi

Idiomas

Inglês Avançado (leitura, escrita e conversação).

Desenvolvimento profissional

- RocketSeat Ignite (React, Nextjs, GraphQL, Node, Typescript)
- C# Completo POO (Sintaxe, POO, ASP .NET, Entity Framework, MVC)
- Angular The Complete Guide (Angular13, Módulos, arquiteturas, RxJS, NgRx, RestApis, routing)

Outras habilidades

ERP: Conhecimentos Fiscais (Tributação de ICMS, ST, CFOP, IPI, PIS, COFINS, GNRE, SAT, CC-e, NF-e, CT-e, SPED, classificações fiscais, manifestos e afins), conhecimento de cálculo de impostos, Módulos de Venda, Estoque, Financeiro (contas a receber, a pagar e fluxo de caixa), ficha técnica de Produtos, gerenciamento de NF-e, inutilização de faixas, integração com API's e Web Services.

Trabalho Voluntário

 Professor de informática básica para crianças da ONG Associação Anjo da Guarda em São José do Rio Preto – SP, 2015.